臺灣臺南地方法院刑事判決              100年度易字第967號
公  訴  人  臺灣臺南地方法院檢察署檢察官
被      告  王聖堯
上列被告因違反毒品危害防制條例案件，經檢察官提起公訴（一
００年度毒偵字第一四八二號），被告於準備程序中就被訴事實
為有罪之陳述，經本院裁定改依簡式程序審理，判決如下：
    主  文
王聖堯施用第二級毒品，累犯，處有期徒刑伍月，如易科罰金，
以新臺幣壹仟元折算壹日。
    犯 罪 事 實 及 理 由
一、犯罪事實：王聖堯前於民國八十七年及八十九年間因施用毒
    品案件，分別經本院以八十七年度毒聲字第一七九號、八十
    九年度毒聲字第七七五號裁定送觀察、勒戒後，均認為無繼
    續施用毒品之傾向，分別於八十七年八月十五日、八十九年
    三月二十四日釋放，並由臺灣臺南地方法院檢察署檢察官分
    別以八十七年度偵字第八四四一號、八十九年度毒偵字第七
    ００號為不起訴處分確定。又因詐欺案件，經本院以九十五
    年度簡字第一五一九號判決判處有期徒刑三月確定；復因違
    反毒品危害防制條例案件，經本院以九十五年度簡字第二一
    三七號判決判處有期徒刑六月確定，嗣上開二罪經本院以九
    十六年度聲減字第五三號裁定減刑，並定其應執行有期徒刑
    三月又十五日確定；又因違反毒品危害防制條例案件，經本
    院以九十六年度簡字第一三一一號判決判處有期徒刑六月確
    定，嗣經本院以九十六年度聲減字第一０六二號裁定減刑為
    有期徒刑三月確定，與前揭有期徒刑三月又十五日接續執行
    ，並於九十六年十月十五日縮刑期滿執行完畢。詎其猶不知
    悔改，復基於施用第二級毒品之犯意，於一００年六月十七
    日十八時許，在臺南市○○區○○街一三五號住處內，以將
    甲基安非他命置於玻璃球內，用火燒烤吸食煙霧之方式，施
    用第二級毒品甲基安非他命乙次。嗣因王聖堯另案遭通緝在
    案，於一００年六月二十日十七時許，為警在其上址住處前
    緝獲，王聖堯於有偵查權限之機關發覺前，即主動向有偵查
    權限之員警自首自己上揭施用第二級毒品甲基安非他命之事
    實，且經員警得其同意採尿送驗，檢驗結果確實安非他命類
    呈現陽性反應。
二、證據：
    本件證據除引用檢察官起訴書之記載外（如附件），並補充
    「被告王聖堯於本院之自白、本院公務電話紀錄一份」。
三、本件係經被告王聖堯於準備程序當庭表示認罪，而經本院裁
    定以簡式審判程序加以審理，則依據刑事訴訟法第二百七十
    三條之二、同法第一百五十九條第二項之規定，不適用傳聞
    法則有關限制證據能力之相關規定。
四、查被告前於八十七年間因施用毒品案件，經本院以八十七年
    度毒聲字第一七九號裁定送觀察、勒戒後，認為無繼續施用
    毒品之傾向，而於八十七年八月十五日執行完畢釋放，並由
    臺灣臺南地方法院檢察署檢察官以八十七年度偵字第八四四
    一號為不起訴處分確定；又於上開觀察勒戒執行完畢五年內
    之八十九年間，因施用毒品案件，經本院以八十九年度毒聲
    字第七七五號裁定送觀察、勒戒，認為無繼續施用毒品之傾
    向，而於八十九年三月二十四日執行完畢釋放，經同前開檢
    察署檢察官以八十九年度毒偵字第七００號為不起訴處分確
    定，有臺灣高等法院被告前案紀錄表一份在卷可參，是被告
    於觀察勒戒執行完畢釋放後，於五年內已再犯施用毒品罪，
    經依法追訴處罰，縱其本次再度施用毒品之時間，在初犯經
    觀察勒戒執行完畢釋放五年以後，已不合於「五年後再犯」
    之規定，且因已於「五年內再犯」，顯見其再犯率甚高，原
    實施觀察勒戒已無法收其實效，即應依毒品危害防制條例第
    十條處罰，則檢察官據以向本院提起公訴，即無不合，附此
    敘明。
五、查甲基安非他命屬毒品危害防制條例第二條第二項第二款所
    列之第二級毒品，故核被告所為，係犯毒品危害防制條例第
    十條第二項之施用第二級毒品罪。被告於施用前持有甲基安
    非他命之低度行為，為其施用之高度行為所吸收，不另論罪
    。再被告因另案遭通緝而於一００年六月二十日為警緝獲，
    於製作警詢筆錄時即主動向員警坦承有施用第二級毒品甲基
    安非他命犯行，有其警詢筆錄、本院公務電話紀錄各一份在
    卷可稽，參以被告事後並未逃避偵審之事實，應認其上揭施
    用第二級毒品甲基安非他命犯行，合於自首之要件，爰依法
    減輕其刑。又被告有上開犯罪事實欄所載之犯罪科刑及執行
    完畢紀錄，有臺灣高等法院被告前案紀錄表附卷足參，其受
    徒刑之執行完畢後，五年內故意再犯本件有期徒刑以上之罪
    ，為累犯，應依刑法第四十七條第一項規定加重其刑，並依
    法先加後減之。爰審酌被告前曾因施用毒品觸法，仍不知悛
    悔，又施用足以導致精神障礙、性格異常，甚至造成生命危
    險之毒品，戕害一己之身體健康，對社會治安可能之危害程
    度非微，惟其犯罪後尚能坦承犯行等一切情狀，量處如主文
    所示之刑，並諭知易科罰金之折算標準，以資儆懲。
據上論斷，應依刑事訴訟法第二百七十三條之一第一項、第二百
九十九條第一項前段、第三百十條之二、第四百五十四條第二項
，毒品危害防制條例第十條第二項，刑法第十一條前段、第六十
二條前段、第四十七條第一項、第四十一條第一項前段，判決如
主文。
本案經檢察官李白松到庭執行職務。
中    華    民    國   100    年    8     月    31    日
                  刑事第十二庭  法  官  黃琴媛
以上正本證明與原本無異。
如不服本判決應於收受本判後10日內向本院提出上訴書狀，並應
敘述具體理由。其未敘述上訴理由者，應於上訴期間屆滿後20日
內向本院補提理由書狀（均須按他造當事人之人數附繕本）「切
勿逕送上級法院」。
                                書記官  曾國華
中    華    民    國   100    年    8     月    31    日
附錄本判決論罪法條
毒品危害防制條例第10條
施用第一級毒品者，處6月以上5年以下有期徒刑。
施用第二級毒品，處3年以下有期徒刑。